【裁判字號】    98,撤緩更,5
【裁判日期】    981123
【裁判案由】    聲請撤銷緩刑
【裁判全文】
臺灣臺北地方法院刑事裁定             98年度撤緩更字第5號
聲  請  人  臺灣臺北地方法院檢察署檢察官
受  刑  人  甲○○（原名蕭志強.
上列聲請人因受刑人犯恐嚇案件，聲請撤銷緩刑之宣告（98年度
執聲字第1540號），經本院於民國98年9 月14日以98年度撤緩字
第73號裁定後，受刑人提起抗告，復經臺灣高等法院以98年度抗
字第1030號裁定撤銷原裁定，發回本院，本院裁定如下：
    主  文
聲請駁回。
    理  由
一、聲請意旨略稱：受刑人甲○○因犯恐嚇案件，經臺灣嘉義地
    方法院以97年度易字第416 、633 號判決判處有期徒刑1 年
    2 月，緩刑4 年，緩刑期內付保護管束。惟受刑人經合法傳
    喚拘提無著，遷移不知去向，受刑人所為已違反保安處分執
    行法第67條、第69條之1 所規定之情節重大，爰依刑事訴訟
    法第476 號規定聲請撤銷緩刑宣告等語。
二、按受保護管束人違反前條各款情形之一，情節重大者，檢察
    官得聲請撤銷保護管束或緩刑之宣告，保安處分執行法第74
    條之3 第1 項規定甚明；而同法第74條之2 係規定：「受保
    護管束人在保護管束期間內，應遵守左列事項：一、保持善
    良品行，不得與素行不良之人往還。二、服從檢察官及執行
    保護管束者之命令。三、不得對被害人、告訴人或告發人尋
    釁。四、對於身體健康、生活情況及工作環境等，每月至少
    向執行保護管束者報告一次。五、非經執行保護管束者許可
    ，不得離開受保護管束地；離開在十日以上時，應經檢察官
    核准」。然受保護管束人違反應服從之命令，是否確屬「情
    節重大」，自應斟酌確保保安處分執行命令之達成與宣告緩
    刑之目的而為認定，自非受保護管束人一有違反命令之情事
    即應撤銷該緩刑之宣告。至於聲請人所引保安處分執行法第
    67條係規定：「執行保護管束者，如遷徙他處，或有其他不
    能執行職務事由時，應事先報由檢察官另行指定」，此並非
    受刑人即受保護管束人之陳報義務，顯為誤載；另同法第69
    條之1 則係規定：「受保護管束人住、居所遷移時，應報經
    執行保護管束者轉請檢察官核准之。檢察官應將執行保護管
    束情形，連同執行書類，函請遷入地區之管轄法院檢察官，
    另行指定保護管束者，繼續執行未了期間之保護管束」，均
    合先敘明。
三、查受刑人經檢察官依戶籍地址傳喚（應於民國98年2 月25日
    上午10時報到）、拘提無著，而未依檢察官執行保護管束命
    令報到執行保護管束之事實，有臺灣臺北地方法院檢察署98
    年度執助字第1658號卷附之送達證書、拘提未獲之報告書等
    件為憑，然上開宣告緩刑付保護管束之原確定判決亦併予宣
    告受刑人應於該判決確定後2 年內向指定之公益團體等提供
    160 小時之義務勞務，此有該判決存卷可查，而依本院依職
    權所調得該署98年度緩護勞助字第4 號觀護卷宗內之書證可
    知，受刑人另接獲函文稱應於98年2 月27日上午9 時30分許
    前往該署觀護人室報到洽商義務勞務履行方式等事宜，其確
    有依函文所示時間前往報到，後並依該署指示前往臺北縣愛
    兒兒童發展中心執行義務勞務（見該署函文、緩刑附條件個
    案基本資料表、執行須知、執行情形考核表等件），顯然該
    署就保護管束及義務勞務之執行，係採雙軌進行制，惟此一
    執行方式並未在原確定判決或送達予受刑人之函文等文書中
    明確記載，上開付保護管束及執行義務勞務之報到時間又極
    為接近（僅差兩天），受刑人辯稱不知要報到兩次，以為是
    同一件事等語，尚非無據，自難認其有意規避到案執行保護
    管束之命令，況其業已到案執行義務勞務，報到時所留現住
    地址、聯絡電話、家中在寧夏夜市賣蒸餃等聯絡方式、生活
    情況、工作環境節均陳報明確，並非住居所遷移未經陳報核
    准，該署自得併予查證受刑人關於執行義務勞務之到案情形
    而悉上情，尚難僅因其保護管束傳拘未到1 次，即遽認其未
    服從檢察官及執行保護管束者之命令情節重大，或有何遷移
    不報之情事存在，對於緩刑宣告希鼓勵其自新並觀後效之目
    的達成難謂有嚴重妨礙；從而，本件實難僅因聲請人所述受
    刑人有傳拘未到1 次之事實，即認其違背執行命令之情節重
    大而應撤銷該緩刑之宣告，則聲請人之聲請於法尚有不合，
    自應予以駁回。
四、依刑事訴訟法第220 條，裁定如主文。
中    華    民    國    98    年    11    月    23    日
                  刑事第五庭  法  官  吳勇毅
上正本證明與原本無異。
如不服本裁定，應於裁定送達後5 日內，向本院提出抗告狀。
                              書記官  游秀珠
中    華    民    國    98    年    11    月    23    日


司法院資訊處製作；財團法人民間司法改革基金會備份。
